【裁判字號】    97,簡上,980
【裁判日期】    980227
【裁判案由】    贓物
【裁判全文】
臺灣板橋地方法院刑事判決             97年度簡上字第980號
上  訴  人  乙○○
即  被  告
                    （現於臺灣高雄第二監獄執行中）
上列被告因贓物案件，不服本院於中華民國97年6 月30日，以97
年度簡字第5370號所為刑事簡易判決（偵查案號：97年度偵字第
14578 號），提起上訴，經本院管轄第二審合議庭審理，判決如
下：
    主  文
原判決撤銷。
乙○○收受贓物，累犯，處有期徒刑肆月，如易科罰金，以新臺
幣壹仟元折算壹日；減為有期徒刑貳月，如易科罰金，以新臺幣
壹仟元折算壹日。
    事  實
一、乙○○前於民國（下同）86年間因詐欺案件，經本院判處有
    期徒刑4 月，嗣經上訴臺灣高等法院撤銷第一審判決，改判
    處有期徒刑6 月確定，並於91年8 月23日易科罰金執行完畢
    。猶不知悔改，明知真實姓名年籍不詳綽號「小胖」之成年
    男子，於96年3 月下旬之某日，在臺北縣板橋市○○路附近
    ，所交付之「協生紙器有限公司」（下稱協生公司）為發票
    人、臺灣銀行中和分行為付款人、票面金額新臺幣（下同）
    38 4,800元、到期日96年5 月5 日（聲請簡易處刑書誤為發
    票日空日）、票號CA0000000 號本票1 紙（係協生公司於95
    年1 月29日下午1 時20分許，在該公司位在臺北縣中和市○
    ○路736 巷14號1 樓之辨公室內失竊），係屬來路不明之贓
    物，竟仍予以收受。嗣於96年4 月17日將上開本票交付與不
    知情之許僑芸，而利用許僑芸於96年5 月7 日至臺北縣板橋
    市○○路○ 段395 號之板橋文化路郵局提示付款（乙○○所
    涉偽造有價證券部分，另案經臺灣板橋地方法院檢察署檢察
    官不起訴處分），旋因上開票據已經協生公司申請掛失止付
    ，經警通知許僑芸到案說明，始循線查悉上情。
二、案經臺灣板橋地方法院檢察署檢察官自動檢舉簽分偵查後聲
    請簡易判決處刑。
    理  由
壹、證據能力部分：
一、按刑事訴訟法第159 條第1 項雖規定，被告以外之人於審判
    外之言詞或書面陳述，除法律有規定外，不得作為證據。惟
    同法第159 條之5 第1 、2 項已規定，經當事人於審判程序
    同意作為證據，法院審酌該言詞陳述或書面陳述作成時之情
    況，認為適當者，亦得為證據。當事人、代理人或辯護人於
    法院調查證據時，知有第159 條第1 項不得為證據之情形，
    而未於言詞辯論終結前聲明異議者，視為有前項之同意（指
    同條第1 項之同意作為證據），此乃第159 條第1 項所容許
    ，得作為證據之例外規定之一。
二、本案被告乙○○於言詞辯論終結前，未就公訴人所提出之供
    述證據主張有刑事訴訟法第159 條第1 項不得為證據之情形
    ，是本案經調查之供述證據部分，均有證據能力。
貳、實體部分：
一、訊據被告乙○○對於上述時、地自綽號「小胖」之人收受上
    開發票人為協生公司、付款人為臺灣銀行中和分行、票面金
    額為384,800元、到期日為96年5月5日、票號為CA0000000號
    本票1 紙及於96年4 月17日將上開本票交予不知情之許僑芸
    之事實並不否認；惟矢口否認有何收受贓物之犯行，並辯稱
    ：伊並不知該紙本票係小胖偷來的云云。
二、經查：
 (一)上開被告所交付予許僑芸之發票人為協生公司、付款人為
     臺灣銀行中和分行、票面金額為384,800 元、到期日為96
     年5 月5 日、票號為CA0000000 號之本票1 紙，係協生公
     司於95年1 月29日下午1 時20分許，在該公司位在臺北縣
     中和市○○路736 巷14號1 樓之辨公室內失竊之空白本票1
     本中之1 張，此據證人即協生公司代表人甲○○於警詢證
     述明確，並有上開本票正、反面、退票理由單、掛失止付
     票據提示人資料查報表、票據掛失止付通知書及遺失票據
     申報書影本各1 紙在卷可稽（見臺灣板橋地方法院檢察署
     96年度偵字第28019 號偵查卷第14頁至第18頁及第30頁至
     第33頁）。是上開本票1 紙既係他人失竊之物，自係屬贓
     物無疑。
 (二)又依證人許僑芸於警詢時證稱：「因為看報紙找工作當會
     計，所以我就打電話去詢問他就告訴我說他是當舖的金主
     ，工作性質是去當舖及銀樓對帳，並要我先帶信用卡去銀
     樓刷卡買金飾給他，他說要看我信用好不好，而且還說他
     會把買金飾的錢還給我，我不疑有他就照他意思去做，事
     後他就將該張CA0000000 號本票（誤為支票）交給我，並
     說因為公司有一筆錢剛支出去，所以沒有現金給我，先拿
     該張本票（誤為支票）作為抵押事後再拿錢換回」（見同
     上偵查卷第10頁），是依證人許僑芸所述，被告為清償許
     女購買金飾而將上開本票交予許女，動機即有可議。再被
     告於偵查中供稱：「這張票是小胖要還我錢，他之前叫我
     幫他簽牌欠我的錢」、「當時拿給我550,000 元現金及另
     一張票據。到底小胖欠多少錢已經記不清楚了‧‧‧是做
     地板的工人（指綽號小胖）」（見同上偵查卷第67頁及臺
     灣板橋地方法院檢察署97年度他字第1113號偵查卷第12頁
     ）。倘被告上開所言屬實，果爾；除綽號小胖之人所交付
     之上開本票金額為384,800 元及被告所述綽號小胖之人另
     返還550,000 元之現金。是綽號小胖之人積欠被告債務之
     金額即高達930,000 餘元，被告卻不知綽號小胖之真實姓
     名、住址及聯絡之方式！如此，被告又如何向該人索債。
     再被告供稱該綽號小胖之人既係從事地板之工人，則該綽
     號小胖之人何以會有上開發票人係協生公司之本票，且金
     額高達384,800 元，及被告收受上開發票人既非綽號小胖
     之本票，又何以未要綽號小胖之人於該紙本票上背書之理
     ！故被告所述，顯與常情有悖。足認被告當時即明知上開
     本票係屬來路不明者，仍故予收受，是被告顯有收受上開
     贓物本票乙紙之故意甚明，至為灼然。況被告於偵查中對
     於檢察官以是否承認收受贓物或對於贓物罪部分是否認罪
     訊問被告，而被告答以：「承認；認罪」（見同上臺灣板
     橋地方法院檢察署96年度偵字第280 19號偵查卷第71頁及
     臺灣板橋地方法院檢察署97年度他字第1113號偵查卷第12
     頁）。綜上，被告上開所辯，顯係事後卸責之詞，不足採
     信。
三、核被告乙○○所為，係犯刑法第349 條第1 項之收受贓物罪
    。又被告前有如事實欄所載徒刑執行之情形，此有臺灣高等
    法院被告前案紀錄表在卷可徵。其於有期徒刑執行完畢後，
    5 年內故意再犯有期徒刑以上之本罪，為累犯，應依法加重
    其刑。原審予以論罪科刑固非無見；惟查，被告犯罪係在96
    年4 月24日以前，原判決未依中華民國九十六年罪犯減刑條
    例第2 條第1 項第3 款規定予以被告減刑，而為有利於被告
    之適用，於法自有違誤；被告上訴，猶執陳詞否認犯罪，固
    無理由。惟原判決既有可議，自應由本院將原判決撤銷改判
    。
四、爰審酌被告素行不佳，收受該贓物支票後，復交付案外人許
    僑芸予以行使，且犯後否認犯行，顯無悔意，態度不佳，量
    處宣告刑有期徒刑4 月，並依法諭知易科罰金之折算標準，
    以資儆懲。又被告本件犯罪在96年4 月24日以前，復無中華
    民國九十六年罪犯減刑條例所列不予減刑之情形，應依同條
    例第2 條第1 項第3 款之規定，就所受宣示之有期徒刑減其
    刑期2 分之1 ；至減刑後易科罰金之折算標準，仍應依原宣
    示之折算標準而無庸另定，併此敘明。
據上論斷，應依刑事訴訟法第455條之1第1項、第3項、第369條
第1 項前段、第364 條、第299 條第1 項前段，刑法第349 條第
1 項、第41條第1 項前段，刑法施行法第1 條之1 第1 項、第2
項前段，中華民國96年罪犯減刑條例第2 條第1 項第3 款、第7
條，判決如主文。
本案經檢察官藍海凝到庭執行職務
中    華    民    國    98    年    2     月    27    日
                     刑事第四庭審判長法  官  潘  長  生
                                     法  官  黎  錦  福
                                     法  官  謝  梨  敏
上列正本證明與原本無異。
不得上訴。
                                     書記官  陳  金  鳳
中    華    民    國    98    年    2     月    27    日
附錄本案論罪科刑法條全文：
刑法第349條
收受贓物者，處三年以下有期徒刑、拘役或五百元以下罰金。
搬運、寄藏、故買贓物或為牙保者，處五年以下有期徒刑、拘役
或科或併科一千元以下罰金。
因贓物變得之財物，以贓物論。


司法院資訊處製作；財團法人民間司法改革基金會備份。
